【裁判字號】    91,易,3934
【裁判日期】    920430
【裁判案由】    竊盜
【裁判全文】
臺灣高雄地方法院刑事判決                        九十一年度易字第三九三四號
    公  訴  人  臺灣高雄地方法院檢察署檢察官
    被      告  乙○○
                丙○○
右列被告等因竊盜案件，經檢察官提起公訴（九十一年度偵字第一五八三五號），本
院判決如左：
    主  文
乙○○、丙○○共同攜帶兇器竊盜，乙○○處有期徒刑捌月，丙○○處有期徒刑陸月
，丙○○如易科罰金，以佰元折算壹日。
未扣案之Ｔ型板手壹把，沒收。
    事  實
一、乙○○曾於民國（下同）八十四年間因搶奪案件，經臺灣桃園地方法院判處有期
    徒刑十年六月，甫於九十年三月二日假釋，現仍在假釋中。其因於九十一年五月
    初將車號ＸＺＷ-三０二號之機車借與丙○○使用時發生車禍，致使該機車受有
    損害，為修復機車，竟與丙○○基於共同意圖自己不法所有之犯意聯絡，於九十
    一年五月間某日凌晨二時至三時許，在高雄市○鎮區○○路二０八巷九號前，由
    丙○○以一支Ｔ型板手將機車鑰匙孔打開，由乙○○將機車牽出巷口騎走，而竊
    取甲○所有車號ＸＴＫ-０一五號機車，並隨即將該車之引擎外殼、車牌丟棄，
    並於翌日，由丙○○在乙○○高雄市○鎮區○○路一九四巷八之一號住處樓下將
    乙○○所有車號ＸＺＷ-三０二號機車之引擎外殼、車牌及其他機車紋身外殼裝
    至所竊得之機車上，供乙○○騎用，嗣於九十一年七月四日十七時許，巡邏警員
    經過高雄縣鳳山市○○街八十二號三樓之二因發覺車輛可疑而循線查獲，並扣得
    前開經改裝之車輛一輛。
二、案經高雄市政府警察局前鎮分局報請臺灣高雄地方法院檢察署檢察官偵查起訴。
    理  由
一、本件訊之被告丙○○對於右揭事實坦承不諱，被告乙○○則否認有何竊盜犯行，
    辯稱：是被告丙○○將我的機車撞壞，說要幫我修理機車而將該車騎到我家，在
    我家樓下拆卸裝上的，我沒有偷機車等語。經查，前開事實業據被告丙○○於警
    訊（見九十一年七月四日及五日警訊筆錄）、偵查（見偵查卷第十至十二頁背面
    ）及本院審理中（見本院九十一年十一月二十七日審判筆錄）中迭次供承不諱，
    互核均相符，並經被害人甲○於警訊中指訴綦詳，復有贓物認領保管收據、車輛
    遺失證明單各一紙及照片四張附警卷可稽。又被告乙○○雖提錄音帶一卷及譯文
    為證，惟該錄音帶中除案外人陳明月（被告乙○○之母）之聲音清楚外，並無法
    清楚聽到被告丙○○是否有為如錄音帶譯文所記載之言語，僅在錄音帶後段自被
    告丙○○表達「我姐叫我開口一百萬，我想不可能」、「當初為什麼不送修、還
    叫我跟他去盜車」等語後，才能聽清楚被告丙○○之聲音一節，此有勘驗筆錄一
    份可佐（見偵查卷第二十五頁）；而被告乙○○係於九十一年七月四日二十三時
    五十分在警局製作第一次筆錄、被告丙○○則於九十一年七月四日二十一時十分
    在警局製作第一次筆錄，並在該次筆錄中已指認被告乙○○係竊盜共犯，其製作
    筆錄既在被告乙○○之前，且之前兩人係十多年同學交情，並無仇恨（見被告乙
    ○○係於九十一年七月四日二十三時五十分在警局製作第一次筆錄及本院九十一
    年十一月二十七日審判筆錄），衡情被告丙○○應無預設陷阱之可能而在被告乙
    ○○被訊問前即誣指其涉案以便藉機勒索。至被告乙○○所提供之錄音帶一卷，
    內容經送鑑定解讀，因部分聲音過於微弱及受背景雜音干擾、仍無法辨識其內容
    及鑑定剪接情形，有法務部調查局九十一年十二月十日調科參字第０九一００八
    四八一００號函一紙在卷足憑，且縱使錄音帶之內容確如譯文內所載，惟究為被
    告乙○○為避免其撤銷假釋所為之收買行為或被告丙○○藉機勒索，均屬可能，
    以前開之說明，反倒是被告乙○○為避免其撤銷假釋所為之收買行為較有可能，
    故以該錄音帶之內容並無從為被告乙○○有利之認定即無從解免被告乙○○之犯
    行。是被告乙○○請求再予調查該錄音帶之內容，本院認並無此必要，併此敘明
    。準此，被告乙○○上開所辯，自不足採信。事證明確，被告二人犯行足堪認定
    。
二、按刑法第三百二十一條第一項第三款之攜帶兇器竊盜罪，係以行為人攜帶兇器竊
    盜為其加重條件，此所謂兇器，其種類並無限制，凡客觀上足對人之生命、身體
    、安全構成威脅，具有危險性之兇器均屬之，且祇須行竊時攜帶此種具有危險性
    之兇器為已足，並不以攜帶之初有行兇之意圖為必要（最高法院七十九年臺上字
    第五二五三號判例足資參照），被告乙○○、丙○○於行竊時所持之Ｔ型板手一
    把，前端為金屬製之尖銳形狀，於客觀上足對人之身體、生命具有危險性，自屬
    兇器之一種。核被告乙○○、丙○○所為均係犯刑法第三百二十一條第一項第三
    款攜帶兇器竊盜罪。被告乙○○、丙○○間就上開犯行，有犯意之聯絡與行為之
    分擔，為共同正犯。再公訴意旨認被告二人係犯刑法第三百二十條第一項之普通
    竊盜罪，惟被告二人係犯刑法第三百二十一條第一項第三款攜帶兇器竊盜，起訴
    法條容有未洽，惟基本社會事實仍屬相同，本院自得變更起訴法條而予以審理。
    爰審酌被告乙○○、丙○○素行不佳，有台灣高等法院被告全國前案紀錄表各一
    份附卷可參，年輕力壯，竟不思以正當方式獲取財物而以犯罪遂其物欲，及犯罪
    所得為機車一輛，價值非輕，且被告丙○○犯後坦承犯行，態度尚佳；被告乙○
    ○否認犯行，未見悔意等一切情狀，分別量處如主文所示之刑，被告丙○○並諭
    知易科罰金之折算標準。未扣案之Ｔ型板手壹支，為被告乙○○所有，業經被告
    丙○○供明在卷（見本院九十一年十一月二十七日審判筆錄），係供犯罪所用之
    物，且無證據證明業已滅失，爰依刑法第三十八條第一項第二款規定諭知沒收。
    再扣案之被害人甲○所有車號ＸＴＫ-０一五號機車（除車牌及引擎外殼外），
    業經其領回，有贓物認領保管收據一紙在警卷可稽，本院爰不予沒收。
據上論斷，應依刑事訴訟法第二百九十九條第一項前段、第三百條，刑法第三百二十
一條第一項第三款、第二十八條、第四十一條第一項、第三十八條第一項第二款、罰
金罰鍰標準提高條例第二條，判決如主文。
中      華      民      國    九十二    年      四      月     三十     日
                                  臺灣高雄地方法院刑事第一庭
                                      法  官  官信成
右正本證明與原本無異。
如不服本判決，應於判決送達後十日內，向本院提出上訴狀。
                                      書記官  黃意雯
中      華      民      國    九十二    年      五      月      一      日
附錄本案判決論罪科刑之法條
中華民國刑法第三百二十一條第一項第三款：
犯竊盜罪而有左列情形之一者，處六月以上五年以下有期徒刑：
三  攜帶兇器而犯之者。


司法院資訊處製作；財團法人民間司法改革基金會備份。
